【裁判字號】    97,抗,245
【裁判日期】    971128
【裁判案由】    商務仲裁執行
【裁判全文】
臺灣桃園地方法院民事裁定               97年度抗字第245號
抗  告  人  承安醫院
法定代理人  甲○○
相  對  人  東風生命科學系統股份有限公司
法定代理人  乙○○
上列當事人間聲請商務仲裁執行裁定事件，抗告人對於中華民國
97年9 月30日本院97年度仲執字第5 號裁定提起抗告，本院合議
庭裁定如下：
    主  文
抗告駁回。
抗告程序費用新台幣壹仟元由抗告人負擔。
    理  由
一、按仲裁人之判斷，於當事人間，與法院之確定判決，有同一
    效力。仲裁判斷，須聲請法院為執行裁定後，方得為強制執
    行；有下列各款情形之一者，法院應駁回其執行裁定之聲請
    ︰一、仲裁判斷與仲裁協議標的之爭議無關，或逾越仲裁協
    議之範圍者。但除去該部分亦可成立者，其餘部分，不在此
    限。二、仲裁判斷書應附理由而未附者。但經仲裁庭補正後
    ，不在此限。三、仲裁判斷，係命當事人為法律上所不許之
    行為者，仲裁法第37條第1 項、第2 項前段、第38條分別定
    有明文。又仲裁法第52條規定，法院關於仲裁事件之程序，
    除本法另有規定外，適用非訟事件法，非訟事件法未規定者
    ，準用民事訴訟法。而依仲裁法第37條第2 項規定，聲請法
    院裁定許可強制執行，仲裁法並未特別規定其程序，則關於
    此項聲請及抗告，法院自應適用非訟事件法之規定，而為強
    制執行許可與否之審查，並據以裁定。是以，法院對於當事
    人請求為執行之裁定，除有仲裁法第38條所定情形外，原則
    上無實體審查之必要。
二、本件抗告意旨略以：抗告人與相對人正就如何清償債務之細
    節商談中，詎相對人不守信用，貿然提出仲裁執行之聲請，
    顯不合情理。且原裁定未詢問抗告人之意見而下准予強制執
    行之裁定，亦屬有誤。為此，求為廢棄原裁定等語。
三、經查，兩造間因給付工程款等爭議事件提付仲裁，經中華民
    國商務仲裁協會於民國97年5 月23日作成96年度仲聲仁字第
    21號仲裁判斷書，命抗告人應給付相對人新台幣7,642,099
    元及自97年3 月22日起至清償日止按年利率5 ％計算之利息
    ，有該判斷書附於原審卷可稽（見台灣台北地方法院97年度
    仲執字第6 號卷）。抗告人提起本件抗告，僅以相對人於兩
    造正商談如何清償細節時，貿然聲請本件商務仲裁執行為不
    守信用等語為抗告理由，既未敘明上開仲裁判斷有仲裁法第
    38條所定何款情形，而觀之前述仲裁判斷亦無未附理由，或
    命當事人為法律上所不許之行為情事，則原審裁定予以准許
    ，形式上審查即無不合。又向法院聲請為仲裁判斷執行裁定
    ，並無應使相對人有陳述意見機會之明文規定，是本件原審
    於相對人聲請本件商務仲裁執行時，雖未就本件商務仲裁執
    行使相對人有陳述意見之機會，於法亦無違誤。是故，系爭
    仲裁判斷既無仲裁法第38條規定其他各款事由之一，原審裁
    定系爭仲裁判斷准予強制執行，於法並無不合。抗告意旨仍
    執前詞，指摘原裁定不當，求予廢棄，為無理由，應予駁回
    。
四、據上論結，本件抗告為無理由，依仲裁法第52條，非訟事件
    法第46條、第21條第2 項、第24條第1 項，民事訴訟法第49
    5 條之1 第1 項、第449 條第1 項、第95條、第78條，裁定
    如主文。
中    華    民    國    97    年    11    月    28    日
                  民事第二庭  審判長法  官  劉克聖
                                    法  官  張金柱
                                    法  官  王耀興
本裁定除以適用法規顯有錯誤為理由，並經本院許可外，不得再
抗告。如提起再抗告，應於收受後10日內，向本院提出再抗告狀
，並繳納再抗告費新台幣1,000 元。
中    華    民    國    97    年    11    月    28    日
以上係按照原本作成。
                                   書記官  李宛儒


司法院資訊處製作；財團法人民間司法改革基金會備份。
